【裁判字號】    97,交易,35
【裁判日期】    970411
【裁判案由】    公共危險
【裁判全文】
臺灣臺北地方法院刑事判決              97年度交易字第35號
公  訴  人  臺灣臺北地方法院檢察署檢察官
被      告  丙○○
上列被告因公共危險案件，經檢察官提起公訴（96年度偵字第
22343 號），本院判決如下：
    主  文
丙○○服用酒類，不能安全駕駛動力交通工具而駕駛，處有期徒
刑參月，如易科罰金，以新臺幣壹仟元折算壹日。
    事  實
一、丙○○於民國96年10月10日晚間9 時許至翌日即96年10月11
    日凌晨4 時許，在臺北市○○路「錢櫃KTV 」飲用酒類後，
    已達不能安全駕駛動力交通工具之程度，嗣丙○○於96年10
    月11日清晨6 時10分許，在臺北市○○區○○街10號「內政
    部入出國及移民署」前，見其友人郭勝洪為警發覺係行方不
    明大陸女子，遭臺北市政府警察局中正第二分局南海路派出
    所（下稱南海路派出所）員警甲○○帶回警局，丙○○竟仍
    駕駛車牌號碼6733 -QD號自用小客車尾隨警車，自上址行駛
    至臺北市○○區○○路35號之南海路派出所，丙○○甫下車
    即為警發覺其身上帶有酒味，經警檢測其酒精濃度呼氣值達
    每公升0.56毫克，始悉上情。
二、案經臺北市政府警察局中正第二分局報請臺灣臺北地方法院
    檢察署檢察官偵查起訴。
    理  由
一、本院下列認定事實所引用之其餘證據（包含人證與文書證據
    ），並無證據證明係公務員違背法定程序所取得，且被告迄
    至本院審判期日，對本院提示之卷證之證據能力，均未表示
    爭執，僅表示對證據證明力有意見，又依卷內文書證據亦無
    刑事訴訟法第159 之4 之顯有不可信之情況與不得作為證據
    之情形，依刑事訴訟法第159 條至第159 條之5 規定，認下
    列引用之證據，均有證據能力，合先說明。
二、下列證據足以證明被告上開犯罪事實：
  (一)被告丙○○於警詢時之自白（見偵卷第15頁至第17頁）。
  (二)證人即承辦員警甲○○於偵查及本院審理時，具結後之證述
    。
  (三)酒精濃度測試值表、刑法第185 條之3 案件測試觀察紀錄表
    、生理平衡檢測表、臺北市政府警察局舉發違反道路交通管
    理事件通知單影本各乙紙（見偵卷第26頁至第28頁）。
三、訊據被告固然坦承有於前揭時、地飲酒，但否認有駕車尾隨
    警車，自內政部入出國及移民署前駛至南海路派出所之行為
    ，辯稱：伊係由兄長乙○○載至南海路派出所云云，而證人
    乙○○於偵查、本院審理時亦為相同之證述。惟證人乙○○
    於偵查中證稱：其係自臺北縣三重市住處駕駛6733-QD 號自
    用小客車搭載被告至內政部入出國及移民署前與郭勝洪會合
    後，再駕車載被告至南海路派出所等語（見偵卷第39頁），
    與被告在偵查中辯稱係自臺北縣三重市搭計程車至內政部入
    出國及移民署前等語（見偵卷第36頁），已不相符。而證人
    乙○○於本院審理時，證稱在臺北縣三重市住處，係從被告
    身上搶走車鑰匙，以及係依被告之指示駛至內政部入出國及
    移民署前等情，亦與被告之供述不符（見本院97年3 月28日
    審判筆錄第7 至10頁），是證人乙○○之證述顯不足採信。
    復參酌前揭證據，本案事證明確，被告酒醉駕車犯行堪以認
    定，應予依法論科。
四、按被告行為後，刑法第185 條之3 於97年1 月2 日修正公布
    ，同年月4 日施行，修正前刑法第185 條之3 規定：「服用
    毒品、麻醉藥品、酒類或其他相類之物，不能安全駕駛動力
    交通工具而駕駛者，處一年以下有期徒刑、拘役或三萬元以
    下罰金。」，就其罰金刑部分，依刑法施行法第1 條之1 第
    1 項、第2 項後段之規定，罰金之貨幣單位為新臺幣，並就
    其所定數額提高為3 倍，即罰金為新臺幣9 萬元以下，而被
    告行為後刑法第185 條之3 修正為：「服用毒品、麻醉藥品
    、酒類或其他相類之物，不能安全駕駛動力交通工具而駕駛
    者，處一年以下有期徒刑、拘役或科或併科十五萬元以下罰
    金。」，罰金刑由「新臺幣9 萬元以下罰金」，提高為「新
    臺幣15萬元以下罰金」，新舊法比較結果，以舊法對被告較
    為有利，依刑法第2 條第1 項前段之規定，應依修正前刑法
    第185 條之3 規定論處。
五、核被告所為，係犯修正前刑法185 條之3 之公共危險罪。爰
    審酌酒醉駕車之危害及酒後不應駕車之觀念，已透過學校教
    育、政令宣導及各類媒體廣為介紹傳達各界週知多年，被告
    就此應有相當之認識，詎其明知飲酒後已不能安全駕駛，猶
    駕車行駛，顯心存僥倖，並缺乏尊重其他用路人生命、財產
    安全之觀念，雖未因此肇生事故，然其所為實不足取，暨參
    酌被告犯後未能坦承犯行之態度，兼衡其測得之酒精濃度、
    素行、犯罪目的、智識程度、生活狀況、所生危害等一切情
    狀，量處如主文所示之刑，並諭知易科罰金之折算標準。
六、據上論斷，應依刑事訴訟法第284 條之1 、第299 條第1 項
    前段、第310 條之1 第1 項，刑法第2 條第1 項前段、第41
    條第1 項前段、修正前刑法第185 條之3 ，刑法施行法第1
    條之1 ，判決如主文。
本案經檢察官林達到庭執行職務。
中    華    民    國    97    年    4     月    11    日
                        交通法庭  法  官  江俊彥
以上正本證明與原本無異。
如不服本判決，應於判決送達後10日內向本院提出上訴狀。
                                  書記官  劉英芬
中    華    民    國    97    年    4     月    11    日
附錄本案論罪科刑法條：
修正前刑法第185條之3
服用毒品、麻醉藥品、酒類或其他相類之物，不能安全駕駛動力
交通工具而駕駛者，處一年以下有期徒刑、拘役或三萬元以下罰
金。


司法院資訊處製作；財團法人民間司法改革基金會備份。
